臺灣屏東地方法院刑事判決　　　　　　110年度交易字第386號
公　訴　人　臺灣屏東地方檢察署檢察官
被　　　告　薛定建


上列被告因過失傷害案件，經檢察官提起公訴（110 年度偵字第
7015號），本院判決如下：
    主  文
本件公訴不受理。
    理  由
一、公訴意旨如起訴書所載（如附件）。
二、按告訴乃論之罪，告訴人於第一審辯論終結前，得撤回其告
    訴；又告訴經撤回者，法院應諭知不受理之判決，且得不經
    言詞辯論為之，刑事訴訟法第238 條第1 項、第303 條第3
    款、第307條分別定有明文。
三、本件被告薛定建因過失傷害案件，經告訴人曾○彰提出告訴
    後，由臺灣屏東地方檢察署檢察官提起公訴，認被告涉犯刑
    法第284 條前段之過失傷害罪嫌。該罪依同法第287 條前段
    之規定，須告訴乃論。茲據告訴人於本件辯論終結前，具狀
    聲請撤回其告訴乙節，有刑事撤回告訴狀1 紙存卷可考（見
    院卷第121 頁），揆諸前開說明，爰不經言詞辯論，逕為諭
    知不受理之判決。
據上論斷，應依刑事訴訟法第303 條第3 款、第307 條，判決如
主文。
中    華    民    國   111    年    1     月    26    日
                  刑事第四庭  法  官  李宛臻
以上正本證明與原本無異。
如不服本判決應於收受判決後20日內向本院提出上訴書狀，並應
敘述具體理由；其未敘述上訴理由者，應於上訴期間屆滿後20日
內向本院補提理由書（均須按他造當事人之人數附繕本）「切勿
逕送上級法院」。
中    華    民    國   111    年    1     月    27    日
                              書記官  蔡語珊
附件：臺灣屏東地方檢察署檢察官起訴書1 份。
--------------------------------------------------------
【附件】
臺灣屏東地方檢察署檢察官起訴書
                                     110年度偵字第7015號
    被      告  薛定建
上列被告因過失傷害案件，業經偵查終結，認應提起公訴，茲將
犯罪事實及證據並所犯法條分敘如下：
        犯罪事實
一、薛定建於民國110 年2 月8 日中午12時20分許，騎乘車牌號
    碼000-000 號普通重型機車搭載薛定福沿屏東縣內埔鄉中勝
    路68巷由南往北方向行駛至與水源路之交岔路口，原應注意
    汽車行駛至交岔路口因特殊需要另設有標誌、標線者，其行
    進、轉彎應依其指示行車，而「慢」字，係用以警告車輛駕
    駛人應減速慢行，又應注意兩車並行之間隔，並隨時採取必
    要之安全措施，而依當時天候晴、日間自然光線、乾燥無缺
    陷、無障礙物之柏油路面、視距良好等情況，並無不能注意
    之情事，竟疏未注意及此而行駛至前開交岔路口而貿然左轉
    水源路；適有少年曾○彰（真實姓名年籍詳卷；94年2 月生
    ；其所涉過失傷害犯行，另案移送臺灣屏東地方法院少年法
    庭處理）騎乘車牌號碼000-0000號普通重型機車沿中勝路68
    巷同方向行駛至前開交岔路口，見狀閃避不及，其所騎乘前
    開機車之前車頭遂遭薛定建所騎乘前開機車之左側車身碰撞
    ，導致少年曾○彰因而受有頭部外傷合併輕微腦震盪與臉部
    多處擦挫傷、左手部、右腰部、左膝部多處擦挫傷等傷害。
    嗣經警據報到場處理，始循線查悉上情。
二、案經少年曾○彰訴由屏東縣政府警察局內埔分局報告偵辦。
    證據並所犯法條
一、證據清單及待證事實：
┌───┬───────────┬────────────┐
│編號  │證據名稱              │待證事實                │
├───┼───────────┼────────────┤
│（一）│被告薛定建於警詢及偵訊│證明被告有於上揭時地駕駛│
│      │中之供述              │前開汽車而碰撞告訴人少年│
│      │                      │曾○彰所騎乘前開機車以致│
│      │                      │肇事，導致告訴人受有前揭│
│      │                      │傷害等事實。            │
├───┼───────────┼────────────┤
│（二）│證人即告訴人少年曾○彰│證明證人少年曾○彰有因前│
│      │於警詢中之證述        │開行車事故而受有前揭傷害│
│      │                      │之事實。                │
├───┼───────────┼────────────┤
│（三）│在場證人薛定福於警詢中│證明被告與告訴人少年曾○│
│      │之證述                │彰於上揭時地發生前開行車│
│      │                      │事故之事實。            │
├───┼───────────┼────────────┤
│（四）│肇事現場略圖、道路交通│1.證明前開行車事故發生後│
│      │事故現場圖、道路交通事│  之現場情況。          │
│      │故調查報告表（一）、（│2.證明被告騎乘普通重型機│
│      │二）各1 份、中華電信車│  車，行經前開交岔路口，│
│      │號查詢機車車籍資料、證│  未注意行駛至交岔路口因│
│      │號查詢機車駕駛人資料各│  特殊需要另設有標誌、標│
│      │2 份、屏東縣政府警察局│  線者，其行進、轉彎應依│
│      │舉發違反道路交通管理事│  其指示行車，而「慢」字│
│      │件通知單、現場暨被告與│  ，係用以警告車輛駕駛人│
│      │告訴人少年曾○彰各所騎│  應減速慢行，亦未注意與│
│      │乘前開機車之照片54紙、│  證人少年曾○彰所騎乘前│
│      │交通部公路總局110 年10│  開機車並行之間隔，為肇│
│      │月6 日路覆字第00000000│  事原因等事實。        │
│      │78A 號函、110年10月14 │                        │
│      │日路覆字第1100128147號│                        │
│      │函各1 份              │                        │
├───┼───────────┼────────────┤
│（五）│高雄民總醫院屏東分院│證明告訴人少年曾○彰因前│
│      │診斷證明書1 份        │開行車事故而受有前揭傷害│
│      │                      │之事實。                │
└───┴───────────┴────────────┘
二、按汽車行駛至交岔路口，交岔路口因特殊需要另設有標誌、
    標線者，其行進、轉彎，應依其指示行車；而「慢」字係用
    以警告車輛駕駛人應減速慢行。道路交通安全規則第102 條
    第1 項第11款、道路交通標誌標線號誌設置規則第163 條第
    1 項分別定有明文。查被告既為考領普通重型機車駕駛執照
    之人，此有中華電信證號查詢機車駕駛人資料1 份存卷可參
    ，對於上揭規定自不得推諉不知而應予遵守。且被告係具通
    常智識程度及生活經驗之成年人，依其能力，及當時天候晴
    、日間自然光線、乾燥無缺陷、無障礙物之柏油路面、視距
    良好等情況，並無不能注意之情事，詎被告行經上開交岔路
    口時，竟疏未注意前揭規定而貿然往水源路左轉，並因此發
    生碰撞而肇事，堪認被告之前開駕駛行為顯有過失。又告訴
    人少年曾○彰係因前開行車事故各受有前揭傷害，業如前述
    ，足見被告之前揭過失行為與告訴人少年曾○彰所受上開傷
    害結果間，具有相當因果關係。
三、核被告所為，係犯刑法第284條前段之過失傷害罪嫌。
四、依刑事訴訟法第251條第1項提起公訴。
    此  致
臺灣屏東地方法院
中    華    民    國   110    年    11    月    23    日
                              檢  察  官  葉幸眞
本件正本證明與原本無異
中    華    民    國   110    年    12    月    2     日
                              書  記  官  黃莉雅
附錄所犯法條：
中華民國刑法第284條前段
因過失傷害人者，處 1 年以下有期徒刑、拘役或 10 萬元以下
罰金；致重傷者，處 3 年以下有期徒刑、拘役或 30 萬元以下
罰金。